高雄高等行政法院裁定
　　　　　　　　　　　　　　　　　　 96年度簡字第00162號
原　　　告　甲○○
被　　　告　臺南縣稅捐稽徵處
代　表　人　乙○○　處長
上列當事人間因牌照稅事件，原告不服台南縣政府中華民國96年
2月16日府行法字第0950261567號訴願決定，提起行政訴訟。本
院裁定如下：
　　主  文
原告之訴駁回。
訴訟費用由原告負擔。
　　理  由
一、按「原告之訴有起訴不備其他要件者，行政法院應以裁定駁
    回之。」行政訴訟法第107條第1項第10款定有明文。次按，
    訴願法上之再審，係民國（下同）89年7月1日起施行之訴願
    法所增訂之新制。新訴願法雖創設再審之制度，但其相關規
    定僅有第97條乙條文而已。茲參諸該條之立法理由雖謂「按
    訴願決定確定後，如發現有類似民事訴訟法第496條第1項及
    （修正前）行政訴訟法第28條所定再審事由時，宜允訴願人
    或其他利害關係人聲請再審以資救濟，爰參照民事訴訟法第
    496條、（修正前）行政訴訟法第28條及第29條規定，增列
    訴願決定之再審制度」，由此可知，訴願法上再審制度雖係
    分別參照民事訴訟法及行政訴訟法上再審制度而設，然其究
    非針對確定之行政法院判決提起再審，而係對於確定之訴願
    決定提起再審，故受理訴願再審之機關，依新訴願法第97條
    規定而作成之再審決定，其在性質上固屬於訴願決定之一種
    ，惟再審決定依新訴願法並無救濟程序，故於作成決定後即
    生確定並發生拘束之效力。此外，新訴願法上之再審，既係
    在通常救濟程序之外所提供之非常手段，其係以已確定且不
    得再提起行政訴訟之訴願決定為標的，故就訴願人而言，此
    種訴願再審制度之提供係非常態的，因此訴願再審決定其本
    質上雖屬訴願決定之一種，然由於其係對已確定之決定之非
    常救濟，有別於通常之訴願決定，不宜再成為行政訴訟之標
    的，自不得對之提起行政訴訟。
二、查原告所有BI-0441號自用小客車，因未依限辦理檢驗，經
    交通部公路總局嘉義區監理所麻豆監理站（下稱麻豆監理站
    ）於91年5月24日逕行註銷牌照後，復於91年11月23日、93
    年5月14日分別經內政部警政署國道公路警察局第3警察隊及
    台北市停車管理處查獲該車仍有使用公共水陸道路情形，乃
    由上開麻豆監理站移送被告查明後，認系爭車輛經註銷牌照
    後復使用公共水陸道路違章事證明確，依使用牌照稅法第3
    條第1項規定，對原告補徵92年度使用牌照稅新台幣7,120元
    ，原告不服，申請復查，未獲變更；提起訴願，經台南縣政
    府予以駁回，因原告未提起行政訴訟而告確定在案。嗣原告
    復依訴願法第97條規定，對上開確定之訴願決定申請再審，
    經台南縣政府以95年11月15日府行法字第0950182117號訴願
    決定駁回其申請；原告復對之申請再審，經台南縣政府以96
    年2月16日府行法字第0950261567號訴願決定予以不受理後
    ，原告乃提起本件行政訴訟等情，有內政部警政署國道公路
    警察局舉發違反道路交通管理事件通知單、麻豆監理站之代
    違反道路交通管理事件通知單、被告使用牌照稅繳款書、復
    查決定書、台南縣政府上開訴願決定書等影本附卷可稽堪予
    認定。則原告對已確定之訴願決定，提起再審，經台南縣政
    府決定訴願再審駁回後，復對該駁回再審訴願之決定申請再
    審，經台南縣政府決定不受理，揆諸首開說明，其訴願再審
    申請，係對已確定之決定之非常救濟，本不宜再成為行政訴
    訟之標的，原告猶對之提起本件行政訴訟，求為撤銷，顯非
    合法，應予駁回。原告之訴，既非合法，其實體上之主張，
    本院自毋庸審酌，併此敘明。
三、依行政訴訟法第107條第1項第第10款、第104條，民事訴訟
    法第95條、第78條，裁定如主文。
中　　華　　民　　國　　96　　年　 　6　　月　 25  　 日
                        第二庭法  官　  江幸垠
以上正本係照原本作成。
如不服本裁定，應於送達後10日內，向本院提出抗告狀並表明抗
告理由，如於本裁定宣示後送達前提起抗告者，應於裁定送達後
10日內補提抗告理由書（須按他造當事人人數附繕本）。
提起抗告應繳納送達用雙掛號郵票6份（每份34元）。
中　　華　　民　　國　　96　　年　 　6　　月　 25  　 日
　　　　　　　　　　　　　　　書記官    洪美智
附註:
行政訴訟法第235條（第1項、第2項）:
對於適用簡易程序之裁判提起上訴或抗告，須經最高行政法院之
許可。
前項許可，以訴訟事件所涉及之法律見解具有原則性者為限。
